Farha Tamanna Islam



Fullstack Developer

Frankfurt, Germany | Mist.tamanna@gmail.com | 49 1523 8967190

Über Mich

Ich bin eine Fullstack Softwareentwicklerin mit einem aktuellen Diplom in Full Stack Web Development (Code Institute) und fundierter Praxiserfahrung in der Umsetzung interaktiver und responsiver Webanwendungen. Dabei arbeite ich mit modernen Technologien wie HTML5, CSS3, JavaScript, React, Node.js und bringe ein solides Verständnis für RESTful APIs, Datenverarbeitung mit MongoDB und SQL sowie Backend-Prozesse mit.

Ich habe praktische Erfahrung im UX/UI-Design, in der Verwendung von Prototyping-Tools wie Figma und Adobe XD sowie im Einsatz von Webflow, inklusive der Anwendung von Naming Conventions (z. B. nach dem Relume-System). Meine Arbeitsweise ist kreativ, lösungsorientiert und geprägt von einem hohen Qualitätsanspruch. Ich kommuniziere klar, arbeite gerne im Team und bringe neue Ideen aktiv in den Entwicklungsprozess ein.

Ich bin fließend in Deutsch (C1) und Englisch und motiviert, in einem modernen Entwicklungsteam innovative, visuell ansprechende Weblösungen umzusetzen.

Ausbildung

Mai 2024 - Sep 2024	Code Institute	Dublin, Ireland (Remote)
	Diplom in Fullstack SW Development (Akkredit	iert durch die University West of Scotland)
Apr 2013 - Mär 2017	Universität Bremen	Bremen, Deutschland
	Master in Information- und Automatisierungstechn	
Feb 2008 - Dez 2011	Military Institute of Science and Technology	Dhaka, Bangladesch
	Bachelor in Elektrotechnik, Elektronik und Nachrichtentechnik	

Berufserfahrung

Apr 2022 - Apr 2024 Embedded SW Entwicklerin Murrelektronik GmbH Opeenweiler, Deutschland

 Entwicklung und Wartung von Softwarekomponenten mit Fokus auf automatisierte Build- und Deployment-Prozesse mittels Jenkins, Python und CI/CD-Pipelines; enge Zusammenarbeit mit QA und Entwicklung für stabile Release-Prozesse.

Feb 2021 - Okt 2021 Embedded SW Entwicklerin Extern Mitarbeiterin bei Philips Medizin Systeme (Befristet) Böblingen, Deutschland

Software entwicklung in agilen Teams, Code Reviews, Fehler Analyse und Test

Aug 2018 - Nov 2020 Embedded SW Entwicklerin Bertrand AG Ehnigen, Deutschland

 Entwicklung kundenspezifischer Softwarelösungen, Fehleranalyse und nachhaltige Lösung technischer Probleme

Dec 2012 - Jul 2018 Embedded SW Entwicklerin F&S Elektronik Systeme GmbH Vaihingen, Deutschland

 Software entwicklung, Kunden-Support, detaillierte Fehleranalysen, Dokumentation von Lösungen und Testmethoden

Portfolio Projekte

- DesignerHub- Designer Hub ist eine Social-Media-Plattform für Designer.
 Verwendete Technologie React, Python, RESTful API, responsive UI, Node.js,, JavaScript, PostgreSQL GitHub https://github.com/farhatamannaislam/designer-hub-frontend
- **TravelWithFun** Ein Blog, in dem Menschen ihre Reiseerlebnisse teilen können. Verwendete Technologie Responsive UI, PostgreSQL, JavaScript, Git **GitHub** https://github.com/farhatamannaislam/TravelWithFun
- SparkSync Dating-App zum Herstellen sinnvoller Verbindungen.
 Verwendete Technologie Responsive UI, JavaScript, responsive UI, PostgreSQL, Git GitHub https://github.com/farhatamannaislam/dating-app

Technische Fähigkeiten

Technologien &	Datenbanken &	Frameworks &	Zusätzliche
Betriebssysteme	Infrastruktur	Tools	Fähigkeiten
HTML5, CSS3, JavaScript, TypeScript, Python C/C++, Node.js, Linux	MongoDB MySQL PostgreSQL SQL Data Analytics	Django RESTful API React,React Native jQuery Bootstrap Tailwind CSS Docker Flask	Git, SVN, VS Code Heroku, Sigma, Adobe XD, Webflow (first Naming Convention incl. Relume Komponente) Jira, Slack Agile/Scrum UX/UI Design

Certificates/Weitere Informationen

Trace32 Basic Debugging Training (Nov 2022)

Y Micro Consult Embedded C++ Kurs (Feb 2022)

Teilnahme an Hackathons (Building Accessible, A Family Hackathon - 3. Platz, Love.exe- 2. Platz etc.)

Sprachkenntnisse

Englisch – Fließend

Deutsch – Fließend (C1)